臺灣高雄地方法院刑事判決　　　　　　　　　　　　　九十四年度易字第二００號
　　公　訴　人　臺灣高雄地方法院檢察署檢察官
　　被　　　告　戊○○　男　二.
　　　　　　　　　　　　送達代.
右列被告因毒品危害防制條例案件，經檢察官聲請簡易判決處刑（九十三年度偵字第
一三０二八號），本院認為不宜而改行通常審理程序，被告於本院準備程序中為有罪
之陳述，經合議庭裁定由受命法官依簡式審判程序獨任審理，本院判決如左：
    主  文
戊○○連續攜帶兇器竊盜，處有期徒刑捌月。扣案Ｔ型扳手、螺絲起子各壹支，沒收
。
    事  實
一、戊○○基於意圖為自已不法所有之概括犯意，連續於民國九十三年六月二十八日
    間，以附表所示時、地及行為態樣，竊取如附表所示之乙○○、許素梅、丙○○
    甲○○○財物，嗣於同日下午二時許，於竊得附表編號四所示甲○○○所有之手
    提包一只後，欲騎乘其先前竊得之附表編號三所示車牌號碼OCG-801號重型機車
    離去之際，為路人黃添彥發覺逮捕，並報警處理，因而查獲，並扣得Ｔ型扳手、
    螺絲起子各一支、及零錢包一只、硬幣新臺幣（下同）三百元。
二、案經高雄市政府警察局苓雅分局移送臺灣高雄地方法院檢察署檢察官偵查後聲請
    簡易判決處刑，本院認為不宜而改行通常審理程序。
    理  由
一、按本件被告戊○○所犯係死刑、無期徒刑、最輕本刑為三年以上有期徒刑以外之
    罪，其於準備程序就前揭被訴事實為有罪之陳述，經受命法官告知簡式審判程序
    之旨，並聽取其與公訴人之意見後，本院認無不得或不宜改依簡式審判程序進行
    之處，爰依刑事訴訟法第二百七十三條之一第一項，裁定本件由受命法官獨任進
    行簡式審判程序，合先敘明。
二、右揭犯罪事實，業據被告戊○○於本院審理時坦承不諱，核與告訴人乙○○、被
    害人甲○○○、許素梅之指述，及證人黃添彥之證述大致相符，且有甲○○○、
    乙○○、許素梅出具之贓物認領保管收據兒張，及照片六張、車籍作業系統查詢
    認可資料一紙在卷可憑，此外，並有扣得Ｔ型扳手、螺絲起子各一支、零錢包一
    只及硬幣三百元，扣案可資佐證。
三、按刑法第三百二十一條第三款之攜帶兇器竊盜罪，係以行為人攜帶兇器竊盜為其
    加重條件，此所謂兇器，其種類並無限制，凡客觀上足對人之生命、身體安全構
    成威脅，具有危險性之兇器均屬之，且只須行竊時攜帶此種具有危險之兇器為已
    足，並不以攜帶之初有行兇之意圖為必要。螺絲起子為足以殺傷人生命、身體之
    器械，顯為具有危險性之兇器，最高法院七十九年台上字第五二五三號著有判例
    可資參照。核本件被告係犯刑法第三百二十條第一項竊盜罪、及刑法第三百二十
    一條第一項第三款加重竊盜罪。被告四次竊盜犯行，時間緊接，方法相同，觸犯
    構成要件相同之罪名，顯係基於概括犯意為之，依連續犯規定論以刑法第三百二
    十一條第一項第三款加重竊盜罪一罪，並加重其刑。審酌被告正值青年，不思努
    力以正當管道獲取財物，竟以竊取他財物以滿足私慾，及其犯罪目的、手段、所
    得財物價值，以及其犯後坦承犯行等一切情狀，量處如主文所示之刑。扣案Ｔ型
    扳手、螺絲起子各一支、為被告所有，又為供被告犯罪所用之物，分據被告陳明
    ，及證人黃添彥證述詳盡，依刑法第三十八條第一項第二款宣告沒收之。另扣案
    之零錢包一只及硬幣三百元，為被告於附表編號二所示竊盜犯行中所竊得之物，
    業據被告供述明確，顯屬被害人許素梅所有，自不得宣告沒收。另棉質手套一雙
    ，及其餘硬幣八百十八四元，雖為被告所有，然據被告否認與本案竊盜犯罪有關
    ，且無積極證據證明屬供被告犯罪或預備犯罪所用之物，或為被告犯罪所得之物
    ，是均不予宣告沒收。
據上論斷，應依刑事訴訟法第四百五十二條、第二百七十三條之一第一項、第二百九
十九條第一項前段、刑法第五十六條、第三百二十一條第一項第三款、第三十八條第
一項第二款，判決如主文。
本案經檢察官丁○○到庭執行職務。
中　　　華　　　民　　　國　　九十四　　年　　  三　　　月    　　二　　日
                                  臺灣高雄地方法院刑事第十六庭
                                          法  官  陳億芳
右正本證明與原本無異。
如不服本判決，應於收受送達後十日內向本院提出上訴書狀。
　　　　　　　　　　　　　　　　　　　　　書記官  林國龍
中　　　華　　　民　　　國　　九十四　　年　　  三　　　月    　　四　　日
中華民國刑法第三百二十一條
犯竊盜罪而有左列情形之一者，處六月以上、五年以下有期徒刑：
一　於夜間侵入住宅或有人居住之建築物、船艦或隱匿其內而犯之者。
二　毀越門扇、牆垣或其他安全設備而犯之者。
三　攜帶兇器而犯之者。
四　結夥三人以上而犯之者。
五　乘火災、水災或其他災害之際而犯之者。
六　在車站或埠頭而犯之者。
前項之未遂犯罰之。
附 表:
┌──┬───────┬──────┬──────────────┐
│編號│竊取時間　　　│竊取地點　　│行為態樣及竊得之財物　　　　│
├──┼───────┼──────┼──────────────┤
│一　│九十三年六月二│高雄市左營區│以徒手打開告訴人乙○○所有車│
│　　│十八日十二時三│富國路三五一│號ZIQ-599號機車之置物箱（未 │
│　　│十分許　　　　│號前　　　　│上鎖），竊得手提包一只（內有│
│　　│　　　　　　　│　　　　　　│印章二顆、存摺一本、序號3508│
│　　│　　　　　　　│　　　　　　│0000000000000號之OKWAP牌行動│
│　　│　　　　　　　│　　　　　　│電話一支及少許零錢）　      │
├──┼───────┼──────┼──────────────┤
│二　│九十三年六月二│高雄市左營區│以徒手打開被害人許素梅所有，│
│　　│十八日下午一時│裕誠路與自由│停放於該處之自小客車車門（未│
│　　│許　　　　　　│路口　　　　│上鎖），竊得零錢包一個（內含│
│　　│　　　　　　　│　　　　　　│現金三百元）及序號0000000000│
│　　│　　　　　　　│　　　　　　│88640號之諾基亞牌五二一○型 │
│    │              │            │號之行動電話一支。          │
├──┼───────┼──────┼──────────────┤
│三　│九十三年六月二│高雄市三民區│以Ｔ型扳手撬開被害人丙○○所│
│　　│十八日下午一時│十全路與大連│有OCG-801號重型機車之車鎖後 │
│　　│許　　　　　　│路口　　　　│，竊取該部機車使用。　　　　│
├──┼───────┼──────┼──────────────┤
│四　│九十三年六月二│在高雄市苓雅│持螺絲起子撬開被害人郭金蓮所│
│　　│十八日下午二時│區○○○路一│有車號XVY-231號重機車之置物 │
│　　│　　　　　　　│四五號前　　│箱，竊得手提包一只（內有現金│
│　　│　　　　　　　│　　　　　　│七千八百元、提款卡二張、項鍊│
│　　│　　　　　　　│　　　　　　│一條及諾基亞牌行動電話一支）│
└──┴───────┴──────┴──────────────┘
